臺灣彰化地方法院刑事判決　　　　　　　 94年度易字第669號
公　訴　人　臺灣彰化地方法院檢察署檢察官
被　　　告　乙○○
　　　　　　　　　　　號
上列被告因竊盜等案件，經檢察官提起公訴（94年度偵字第3505
號），被告於準備程序中就被訴事實為有罪之陳述，本院合議庭
裁定由受命法官獨任進行簡式審判程序，判決如下：
    主  文
乙○○竊盜，處有期徒刑陸月，如易科罰金，以佰元折算壹日
；又服用酒類，不能安全駕駛動力交通工具而駕駛，處有期徒刑
肆月，如易科罰金，以佰元折算壹日。應執行有期徒刑玖月，
如易科罰金，以佰元折算壹日。
    事  實
一、乙○○於民國94年5 月4 日晚上10時至翌日即5 日凌晨1 時
    許，在其位於彰化縣溪湖鎮○○路○ 段73巷143 號之住處與
    友人共飲啤酒後，已達不能安全駕駛動力交通工具之程度。
    嗣於同日凌晨2 時許，因其欲前往臺中市訪友而外出向友人
    借用車輛未獲，竟因於返家途中，在位於彰化縣埔心鄉之行
    政院衛生署署立彰化醫院對面之道路旁，發現乙部引擎號碼
    VA AN24472號，懸掛車牌號碼A9－1230號之自用小客車（該
    車原係甲○○所有，車牌號碼3R－7533號，已於94年5 月1
    日在苗栗縣卓蘭鎮○○里○○路127 號前面失竊，而車上所
    懸掛之A9－1230號車牌兩面，則係黃仁吉所有，已於93年10
    月27日註銷車牌）停放於該處，車輛性能及外觀均甚良好，
    顯在他人持有支配中，且該車電門上插有鑰匙，即萌生意圖
    為自己不法所有之犯意，徒手打開車門而竊取之，得手後，
    復駕駛該自用小客車沿國道一號高速公路由南往北方向行駛
    ，準備前往臺中市訪友，迄至同日凌晨2 時44分左右，行至
    國道一號高速公路北向205 公里處（彰化縣秀水鄉轄區內）
    ，因超速行駛而遭巡邏員警攔檢，並施以呼氣酒精濃度測試
    ，結果測得其呼氣所含酒精濃度已高達每公升0.8 毫克以上
    ，同時發現乙○○所駕駛之自用小客車係贓車，始知上情。
二、案經內政部警政署國道公路警察局第三警察隊報告臺灣彰化
    地方法院檢察署檢察官偵查起訴。
    理  由
一、本件被告乙○○於準備程序中，先就上開犯罪事實為有罪之
    陳述，且所犯係死刑、無期徒刑、最輕本刑為三年以上有期
    徒刑以外之罪，經本院合議庭依刑事訴訟法第273 條之1 第
    1 項之規定，裁定由法官一人獨任進行簡式審判程序，先此
    敘明。
二、認定被告有罪所憑之證據：
  (一)竊盜罪部分：
　  上開犯罪事實，業據被告乙○○迭於偵查及本院審理中坦承
    不諱，並經證人即被害人甲○○於警、偵訊中證述明確，復
    有前開自小客車照片2 張、贓物認領保管單、車輛竊盜及車
    牌失竊資料個別查詢報表－查詢車輛認可資料、苗栗縣警察
    局車輛協尋證明單及車籍作業系統－查詢認可資料各1 份附
    卷可稽，足徵被告前開自白與事實相符，堪予採信。又按竊
    盜為侵害財產監督權之罪，被竊之物是否為持有人所有，本
    可不問（最高法院44年度台上字第345 號判決意旨參照），
    是刑法竊盜罪之客體，並不以竊取他人所有之物為限，凡為
    他人所持有，縱為不法，亦得為竊盜罪之客體。查前開自用
    小客車雖為不詳姓名年籍之人所竊後，停置於彰化縣埔心鄉
    之行政院衛生署署立彰化醫院對面之道路旁，然被告既可將
    前開自用小客車駛離，顯見當時該自用小客車之車況良好；
    且觀諸卷附照片，該自用小客車外觀尚佳，並無遭棄置之跡
    象；況證人甲○○於偵查中更結證稱：其於94年5 月5 日上
    午9 時許，曾再接獲竊車歹徒要求匯錢之電話，然因其失竊
    之汽車（即前開自用小客車）已尋獲，故其未匯款等語（參
    94 年 度偵字第3505號卷第13頁），益顯不詳姓名年籍之人
    於竊盜前開自用小客車後並無棄置該車輛之意思，是前開自
    用小客車可認仍在不詳姓名年籍之人實力支配下，而為不詳
    姓名年籍之人所持有，故被告對之行竊，揆諸前揭說明，仍
    有竊盜罪之適用。此部分事證已臻明確，被告竊盜犯行應堪
    認定。
  (二)公共危險罪部分：
    上開犯罪事實，業據被告乙○○迭於偵查及本院審理中坦承
    不諱，而被告於員警訊問、測試過程，有多話之酒醉現象，
    且被告於員警盤查後所做之呼氣所含酒精濃度測試，結果其
    呼氣所含酒精濃度高達每公升0.8 毫克，此有內政部警政署
    國道公路警察局舉發違反道路交通管理事件通知單、酒精濃
    度測試單及刑法第185 條之3 案件測試觀察紀錄表各1 紙附
    卷可稽，足徵被告前揭自白應與實情相符。再按人體之呼氣
    酒精濃度達每公升0.25毫克時，將有輕度協調功能降低之症
    狀，呼氣酒精濃度達每公升0.5 毫克時，則有反應較慢、感
    覺降低及影響駕駛之情形，至於酒精濃度達每公升0.75毫克
    以上時，則會有思考、個性行為改變之酒精中毒症狀，此有
    行政院國軍退除役官兵輔導委員會臺北榮民總醫院88年8 月
    5 日（88）北總內字第26868 號函可參，且參諸德國、美國
    之認定標準，汽車駕駛人飲酒後其呼氣中酒精濃度如已達於
    每公升0.55毫克，其肇事率為一般未飲酒者之10倍，認為已
    達「不能安全駕駛」之標準，亦有法務部88年5 月18日法
    檢字第001669函釋可參。查被告於前揭時地經警施以呼氣酒
    精濃度測試，結果其呼氣中所含酒精濃度值已高達每公升0.
    8 毫克，且其於本院審理中又自承當天飲用5 、6 罐鋁罐啤
    酒後已酒醉等語（參本院審判筆錄第3 、4 頁），復參諸其
    於高速公路以時速158 公里之高速行駛等情，堪認被告駕駛
    車輛之注意力及判斷力顯已因飲酒變差，而達不能安全駕駛
    動力交通工具之程度甚明。此部分事證已臻明確，被告公共
    危險罪之犯行亦堪認定。
三、核被告所為，係犯刑法第320 條第1 項之普通竊盜罪及同法
    第185 條之3 之服用酒類不能安全駕駛動力交通工具而駕駛
    罪。雖前開自用小客車及A9－1230號車牌2 面，分屬甲○○
    及黃仁吉所有，然上開之物既經不詳姓名年籍之人所竊取，
    並對之現實占有且管領使用，則被告侵害之財產監督權仍屬
    單一，僅成立一個單純之普通竊盜罪。被告所犯上開二罪，
    犯意各別、行為互殊，應予分論併罰。爰審酌被告僅因欠缺
    交通工具即竊取他人自用小客車，所得財物價值甚鉅，且造
    成他人生活不便及財產損失，又其明知於飲酒後已達無法安
    全駕駛動力交通工具之程度，仍駕車上路，危及公眾往來之
    安全甚鉅，惟念其於本院審理程序中已坦承犯行，犯後態度
    尚稱良好，且所竊車輛亦經被害人領回等一切情狀，分別量
    處如主文所示之刑及定其應執行之刑，並均諭知易科罰金之
    折算標準，以示懲儆。
據上論斷，應依刑事訴訟法第273 條之1 第1 項、第299 條第1
項前段，刑法第185 條之3 、第320 條第1 項、第41條第1 項前
段、第2 項、第51條第5 款，罰金罰鍰提高標準條例第1 條前段
、第2 條，判決如主文。
本案經檢察官丙○○到庭執行職務。
中　　華　　民　　國　　94　　年　　8 　　月　　31　　日
                  刑事第一庭    法  官  吳永梁
以上正本證明與原本無異。
如不服本判決，應於判決送達後10日內，向本院提出上訴狀（須
附繕本）。
告訴人或被害人對於判決如有不服具備理由請求檢察官上訴者，
其上訴期間之計算係以檢察官收受判決正本之日期為準。
中　　華　　民　　國　　94　　年　　9　　月　　 2 　　日
                                書記官  陳美敏
附錄本案論罪科刑法條全文：
中華民國刑法第320條
意 圖為自己或第三人不法之所有，而竊取他人之動產者，為竊
 盜罪，處5 年以下有期徒刑、拘役或500 元以下罰金。
意圖為自己或第三人不法之利益，而竊佔他人之不動產者，依前
項之規定處斷。
前二項之未遂犯罰之。
中華民國刑法第185條之3
服用毒品、麻醉藥品、酒類或其他相類之物，不能安全駕駛動力
交通工具而駕駛者，處一年以下有期徒刑、拘役或三萬元以下罰
金。
